【裁判字號】    92,訴,606
【裁判日期】    920528
【裁判案由】    強盜等
【裁判全文】
臺灣桃園地方法院刑事判決                       九十二年度訴字第六○六號
    公  訴  人  臺灣桃園地方法院檢察署檢察官
    被      告  乙○○
    指定辯護人  本院公設辯護人  丙○○
右列被告因竊盜案件，經檢察官提起公訴（九十二年度偵字第一○六五號、第一一三
三號），本院判決如左：
    主  文
乙○○共同連續攜帶兇器竊盜，累犯，處有期徒刑玖月。扣案之六角板手壹隻沒收之
。又共同意圖為自己不法之所有，以強暴至使不能抗拒，而取他人之物，累犯，處有
期徒刑陸年。玩具手槍壹隻沒收之。應執行有期徒刑陸年參月。扣案之六角板手壹隻
、玩具手槍壹隻均沒收之。
    事  實
一、乙○○於民國八十四年間因違反麻醉藥品管理條例等案件，經台灣桃園地方法院
    判處有期徒刑二年十月，於八十七年三月二十五日縮短刑期假釋出監，於八十八
    年八月二十七日假釋期滿未經撤銷，為以執行完畢，竟仍不知悔改（一）與高維
    智（另行移由本院併案審理）基於共同意圖為自己不法所有之概括犯意聯絡，於
    民國九十一年十月十七日十四時三十分許，侵入桃園縣大園鄉○○路七號竊取「
    喜威世流通公司」所有台灣啤酒兩箱、青島啤酒兩箱、紅酒九瓶及料理米酒三瓶
    等物（侵入建築物部分未據告訴）；隨後又承前開概括犯意，於同年十月十八日
    三時許，在台北縣土城市○○街，由高維智持客觀上足對人之生命、身體造成危
    險之六角板手，乙○○在旁把風之分工方式，共同竊取戊○○所有２６３-ＬＤ
    營小客車車牌兩面後，懸掛於高維智之前強盜李珍榮所有之車號３Ｒ-９９２號
    營業自小客車上使用。二人嗣後又承前開概括犯意，於同年十月十八日七時許，
    在新竹縣竹北市○○路○段五０七巷五十五號「北極玄天宮」共同竊取金牌一面
    。（二）其後渠等又共同意圖自己不法之所有，前往新竹縣新豐鄉埔和村二鄰七
    十四號「佳鑫便利商店」由高維智持伊所有不具殺傷力之玩具手槍一支，指向店
    員陳映蓉，以強暴方式致使店員陳映蓉不能抗拒，喝令其取出金錢後，乙○○即
    動手強取新台幣二千多元、高維智強取「峰」香菸一條及電話卡十張等物後，二
    人即倉皇逃離現場。
二、案經桃園縣警察局移送臺灣桃園地方法院檢察署檢察官偵查起訴。
    理  由
一、訊據被告乙○○對於右揭犯罪事實坦承不諱，核與同案被告高維智及證人甲○○
    、戊○○、丁○○及陳映蓉證詞相符，復有喜威世公司商品領取單四紙、車輛竊
    盜、車牌失竊資料個別查詢報表一紙及玩具手槍乙把在卷可稽，被告犯行洵堪認
    定。
二、核被告乙○○所為係犯刑法第三百二十條第一項竊盜罪、第三百二十一條第一項
    第三款加重竊盜罪及第三百二十八條第一項強盜罪。其與高維智間就本件犯行均
    有犯意之聯絡及行為分擔，應論以共同正犯。又其所為數竊盜行為，時間緊接，
    所犯罪名相同，顯係出於概括犯意為之，為連續犯，應依刑法第五十六條之規定
    論以較重之帶兇器盜一罪論處，並加重其刑。而其所犯上開竊盜與強盜罪嫌
    間，犯意個別，罪名有異，應予分論並罰。另其曾受有期徒刑之執行完畢（有臺
    灣高等法院被告全國前案紀錄表可參）後，五年內再犯本件有期徒刑以上之罪，
    為累犯，應依刑法第四十七條規定加重其刑，並就盜罪部分遞加重其刑。爰審
    酌被告犯罪之動機、手段及所持以行搶之玩具槍不具殺傷力，威脅性尚小，且行
    為時未傷人，搶得財物價值又甚有限，情節尚輕，惡性非重，事後又坦承犯行，
    足見已知所悔悟，態度良好等情，分別量處如主文所示之刑，並定其應執行之刑
    。
三、扣案之六角板手壹隻及玩具手槍壹隻，為同案被告高維智所有，業據高維智供承
    在卷，為供犯罪所用之物，爰依刑法第三十八條第一項第二款之規定，於對前述
    二罪諭知之主刑項下並予宣告沒收
據上論斷，應依刑事訴訟法第二百九十九條第一項前段、刑法第三百二十一條第一項
第三款、第三百二十八條第一項、第二十八條、第三十八條第一項第二款、第四十七
條、第五十一條第一項第五款、第五十六條，判決如主文。
本案經檢察官陳美華到庭執行職務。
中      華      民      國      九十二      年    五    月    二十八    日
                                臺灣桃園地方法院刑事第二庭
                                    法  官   沈  士  亮
右正本證明與原本無異。
如不服本判決，應於判決送達後十日內向本院提出上訴狀。
                                    書記官   邱  志  堅
中      華      民      國      九十二      年    六    月      二     日
附錄本案論罪科刑法條全文：
中華民國刑法第三百二十一條
犯竊盜罪而有左列情形之一者，處六月以上、五年以下有期徒刑：
一  於夜間侵入住宅或有人居住之建築物、船艦或隱匿其內而犯之者。
二  毀越門扇、牆垣或其他安全設備而犯之者。
三  攜帶兇器而犯之者。
四  結夥三人以上而犯之者。
五  乘火災、水災或其他災害之際而犯之者。
六  在車站或埠頭而犯之者。
前項之未遂犯罰之。
中華民國刑法第三百二十八條
意圖為自己或第三人不法之所有，以強暴、脅迫、藥劑、催眠術或他法，
至使不能抗拒，而取他人之物或使其交付者，為強盜罪，處五年以上有期
徒刑。
以前項方法得財產上不法之利益或使第三人得之者，亦同。
犯強盜罪因而致人於死者，處死刑、無期徒刑或十年以上有期徒刑；致重
傷者，處無期徒刑或七年以上有期徒刑。
第一項及第二項之未遂犯罰之。
預備犯強盜罪者，處一年以下有期徒刑、拘役或三千元以下罰金。


司法院資訊處製作；財團法人民間司法改革基金會備份。
